臺灣臺北地方法院民事判決　　　　　　　93年度訴字第4978號
原　　　告　甲○○
訴訟代理人　張睿文律師
複代　理人　乙○○
訴訟代理人　吳忠德律師
被　　　告　丙○
上列當事人間侵權行為損害賠償事件，本院於民國94年10月12日
言詞辯論終結，判決如下：
    主  文
被告應給付原告新台幣1,111,798元，及自民國93年4月20日起至
清償日止，按年息5%計算之利息。
原告其餘之訴駁回。
訴訟費用由被告負擔22%，餘由原告負擔。
本判決命被告給付部分，於原告以新台幣370,000元供擔保後，
得假執行。
原告其餘假執行之聲請駁回。
　　事實及理由
一、原告起訴主張：被告不滿原告經常搭乘其同居人張松欽之計
    程車，竟於民國（下同）91年3月13日凌晨在台北市○○街
    52 巷13號前持鹽酸潑灑原告，致原告顏面、頸部、胸部、
    手臂深度灼傷、左眼失明、左眼球摘除，多次住院接受手術
    ，裝設義眼，支出醫藥費新台幣（以下同）17,733元；原告
    在麵攤工作，月薪36,000元，因傷休息六個月，損失216,00
    0元；原告受傷時為49歲，依勞工保險條例殘障給付標準表
    第19項「一目失明」、第59項「頭部、顏面部或頸部受損壞
    到遺存顯著醜形者」，及各殘障等級喪失或減少勞動能力比
    率表，原告為八級殘廢，減少勞動能力61.52%，計至60歲，
    每月損失22,147元（36000×61.52%），共計損失2,923,404
    元（22147×12×11）；原告因一目失明及顏面傷殘，受有
    痛苦，為此依民法第184條、第193條、第195條、第216條等
    規定，請求被告賠償醫藥費17,733元、薪資損失216,000元
    、因勞動能力減損所生損失2,923,404元、慰撫金1,842,863
    元。聲明求為：(一)被告應給付原告5,000,000元，及自起訴
    狀影本送達翌日起至清償日止，按年息5%計算之利息。(二)願
    供擔保，請准宣告假執行。
二、被告以：被告不認識原告，亦未傷害原告；被告學歷為小學
    二年級，原從事掃馬路臨時工，月薪10,000多元，目前已60
    歲，無業等語，資為抗辯。聲明求為駁回原告之訴。
三、原告主張被告對其實施上開不法侵害行為之事實，已據其提
    出診斷證明書為證（卷一第45頁）。且被告因此一行為，經
    本院92年度訴字第1510號刑事判決有期徒刑在案，有判決書
    附卷可稽（卷一第46頁）。本院調取該刑事卷宗，查核有如
    下證據足資佐證原告之主張：(一)原告於93年9月9日以證人身
    分具結證述系爭傷害過程之審判筆錄；(二)93年度藍保管字第
    89 0號保管書、臺北市政府警察局文山第二分局93年5月11
    日北市警文二分刑字第09361036200號函檢附內政部警政署
    刑事警察局93年3月17日刑鑑字第09300 39810號鑑驗通知書
    ，顯示警方在案發現場尋獲之液體一瓶，經本院刑事庭囑託
    內政部警政署鑑驗確認含硫酸成分；(三)警訊筆錄記載證人張
    松欽證稱：「我曾告訴同居人丙○我因載客認識一位大陸女
    子，去年90年12月份時，甲○○曾致電欲叫我再載其至醫院
    ，當時同居人丙○知情後將電話接手並辱罵陳女及不得再相
    見」；被告供稱：「我承認打過一次電話給甲○○，要求她
    不得再與張松欽聯絡（日期記不清楚）」(四)被告提出之不在
    場證明，經刑事庭查證發現為虛偽。是堪認原告之主張為可
    採信，其依民法第184條第1項前段請求被告賠償損害，尚非
    無據。
四、原告主張其因傷支出醫藥費17,733元乙節，業據其提出醫療
    費用繳費證明書為證（卷一第57至63頁），並為被告所不爭
    執，堪信為真正。則原告依民法第184條第1項前段、第193
    條第1項規定，請求被告賠償醫藥費17,733元，及自起訴狀
    影本送達翌日（93年4月20日）起至清償日止，按年息5%計
    算之利息，為有理由。
五、原告主張其於受傷前在麵攤工作，月薪36,000元乙節，業據
    其提出陳年傳統小吃負責人陳文德出具之證明書為憑（卷一
    第35頁），並為被告所不爭執，堪信為真正。原告雖主張其
    因傷休息六個月，損失薪資216,000元云云，惟其嗣後於94
　　年10月12日言詞辯論程序變更陳述謂：伊自91年6月1日起恢
　  復工作，薪資不變，但之前假日工作可領獎金3,000元，恢
    復工作後雇主不再發給獎金等語，原告復未舉證證明雇主不
    發給獎金，與其受傷間有因果關係，自應認為原告因本件傷
    害減損自91年3月13日起至5月31日止之薪資收入，即損失94
    ,065 元（36000×2+36000×19/31）（元以下四捨五入），
    原告其餘主張為無可採。則原告依民法第184條第1項前段、
    第216條第1項規定，請求被告賠償薪資損失在94,065元，及
    自93年4月20日起至清償日止，按年息5%計算之利息範圍內
    ，為有理由，逾此所為請求為無理由。
六、原告主張其因本件傷害減損勞動能力乙節，固有馬偕紀念醫
    院馬院醫外字第943031號函可稽（卷二第6頁）。惟按最高
    法院61年台上字第1987號判例闡示：「身體或健康受侵害，
    而減少勞動能力者，其減少及殘存勞動能力之價值．．應以
    其能力在通常情形下可能取得之收入為標準。」、63年台上
    字第1394號判例闡示：「被害人因身體健康被侵害而喪失勞
    動能力所受之損害，其金額應就被害人受侵害前之身體健康
    狀態、教育程度、專門技能、社會經驗等方面酌定之，不能
    以一時一地之工作收入為準。」，故所謂勞動能力，指就該
    個人之條件，於通常情況下可經由提供勞務，獲取收益之能
    力，非指日常活動能力。從而被害人之身體健康被侵害，其
    日常活動能力雖有所減損，但其本於受侵害前之勞動能力通
    常可能取得之收入，於受侵害後並無減損，應認其勞動能力
    未因身體健康被侵害而有所喪失或減少，自不得請求加害人
    賠償此一性質之損害。查原告因本次受傷，其日常活動能力
    雖有所減損，但其自91年3月13日起至5月31日止未能工作而
    損失之薪資收入，業經本院命被告賠償在案，其勞動能力減
    損所生損害已被填補，不得重複請求。且原告自91年6月起
    恢復原有工作，其薪資收入未因受傷而有所減損，自難認其
    勞動能力因身體健康被侵害而減少。則原告依民法第184條
    、第193條規定，請求被告賠償其因勞動能力減損所生損失
    2,923,404元及其利息，為無理由。
七、按民法第195條第1項前段規定：「不法侵害他人之身體、健
    康．．者，被害人雖非財產上之損害，亦得請求賠償相當之
    金額。」最高法院51年台上字第223號判例闡示：「慰藉金
    之賠償須以人格權遭遇侵害，使精神上受有痛苦為必要，其
    核給之標準固與財產上損害之計算不同，然非不可斟酌雙方
    身分資力與加害程度，及其他各種情形核定相當之數額」。
    查原告提出居留證，記載其於42年12月23日出生（卷一第36
    頁），於受傷當時為48歲，自此必須承受外貌嚴重灼傷、一
    目失明之痛楚及面對他人異樣眼光。且上開診斷證明書記載
    原告於91年3月13日至5月1日住院，於91年4月2日接受清創
    及植皮手術，於91年9月25日至10月3日因顏面、頸部灼傷後
    疤痕攣縮而住院接受局部皮瓣及植皮手術，自91年5月3日起
    至92年10月9日止門診追蹤治療12次（卷一第45頁），顯見
    原告之治療過程漫長、辛苦，其主張因受傷而精神極為痛苦
    ，應堪憑採。再斟酌被告陳述其學歷小學二年級，原從事掃
    馬路臨時工，月薪10,000多元，目前已60歲，無業等語，為
    原告所不爭執，堪信為真正。本院認原告所受非財產上損害
    以1,000,000元計算為適當。從而原告依民法第184條、第19
    5 條第1項規定，請求被告賠償慰撫金1,000,000元，及自93
    年4月20日起至清償日止，按年息5%計算之利息範圍內，為
    有理由，逾此所為請求為無理由。
八、綜上論述，原告依侵權行為法律關係，請求被告賠償在1,11
    1,798元（17733+94065+0000000），及自93年4月20日起至
    清償日止，按年息5%計算之利息範圍內，為有理由，應予准
    許。原告其餘請求為無理由，應予駁回。
九、原告陳明願供擔保，聲請宣告假執行，核其勝訴部分尚無不
    合，爰酌定相當擔保金額准許之。原告敗訴部分，其假執行
    之聲請失所附麗，應併予駁回。
十、據上論結，原告之訴為一部有理由，一部無理由，依民事訴
    訟法第79條、第390條第2項，判決如主文。
中　　華　　民　　國　　94　　年　　10　　月　　26　　日
                  民事第五庭    法　官　翁昭蓉
以上正本係照原本作成
如對本判決上訴，須於判決送達後20日內向本院提出上訴狀
中　　華　　民　　國　　94　　年　　10　　月　　26　　日
                    　　　　　　書記官　莊滿美
